

Alessio Capecchi

Nazionalità: Italiana Data di nascita: 18/10/2006 Sesso: Maschile

Numero di telefono: (+39) 3388955985

✓ Indirizzo e-mail: alessio.capecchi.18@gmail.com

• Abitazione: Case Sparse Ronzano 14, 52044 Cortona (Italia)

PRESENTAZIONE

Sono uno studente presso un istituto tecnico specializzato in informatica, appassionato di tecnologia e programmazione. Sono curioso e motivato a crescere sia tecnicamente che personalmente attraverso esperienze pratiche e nuove sfide. Mi piace il lavoro di squadra, imparare dagli altri e adattarmi ad ambienti diversi. Il mio obiettivo è sviluppare competenze pratiche contribuendo con entusiasmo e impegno ai progetti a cui prendo parte.

ISTRUZIONE E FORMAZIONE

Diploma tecnico informatico

ITIS Galileo Galilei - Arezzo [10/09/2020 – Attuale]

Città: Arezzo | Paese: Italia | Sito web: https://www.itisarezzo.edu.it/ | Livello EQF: Livello 4 EQF

ESPERIENZA LAVORATIVA

Metriks.ai − Arezzo, Italia

Città: Arezzo | Paese: Italia | Impresa o settore: Attività professionali, scientifiche e tecniche

Sviluppatore di siti web

[10/06/2024 - 21/06/2024]

Esperienza PCTO (scuola lavoro)

- Design siti web con Figma
- Progettazione e sviluppo siti web in javascript con React.js e Next.js

₩imco S.r.l. - Tuoro sul Trasimeno, Italia

Città: Tuoro sul Trasimeno | Paese: Italia

Hotel porter - Luxury Hotel

[07/08/2024 - 10/09/2024]

Ha accolto ospiti da tutto il mondo con il massimo livello di professionalità, ha gestito le loro richieste e si è assicurato che vivessero un'esperienza eccezionale e piacevole.

Competenze acquisite: Competenza nell'accoglienza degli ospiti, coordinamento dei fornitori e capacità di comunicazione in inglese avanzate.

COMPETENZE LINGUISTICHE

Lingua madre: italiano

Altre lingue:

inglese

ASCOLTO C1 LETTURA C1 SCRITTURA B2

PRODUZIONE ORALE B2 INTERAZIONE ORALE B2

Livelli: A1 e A2: Livello elementare B1 e B2: Livello intermedio C1 e C2: Livello avanzato

PROGETTI

[07/06/2024 - Attuale]

Photographer Portfolio Website

Sono un fotografo appassionato, quindi ho creato il mio sito web utilizzando react, un framework basato su javascript, html e css.

Mi ha sfidato a progettare e costruire un sito web da zero, sviluppando le mie capacità di programmazione e di design.

Link: https://alessio-capecchi-photographer.netlify.app/

VOLONTARIATO

[18/09/2022 - 07/09/2024] Cortona

Membro di un gruppo di rievocazione storica

Ha partecipato attivamente ad un gruppo di rievocazione storica, collaborando con sbandieratori e tamburini, e suonando la tromba storica durante eventi e spettacoli in tutta Italia. Questa esperienza mi ha permesso di sviluppare lavoro di squadra, impegno e un profondo apprezzamento per il patrimonio culturale.

Link: https://www.sbandieratoricortona.com/

Autorizzo il trattamento dei miei dati personali presenti nel CV ai sensi dell'art. 13 d. lgs. 30 giugno 2003 n. 196 - "Codice in materia di protezione dei dati personali" e dell'art. 13 GDPR 679/16 - "Regolamento europeo sulla protezione dei dati personali".